【裁判字號】    97,交聲,575
【裁判日期】    970430
【裁判案由】    違反道路交通管理處罰條例聲明異議
【裁判全文】
臺灣桃園地方法院交通事件裁定     97年度交聲字第575號
原處分機關  交通部公路總局新竹區監理所中壢監理站
異議人即
受處分人    甲○○原名邱春庭.
上列異議人因違反道路交通管理處罰條例案件，對於交通部公路
總局新竹區監理所中壢監理站於97年3 月7 日所為之處分（原處
分案號：壢監裁字第裁53-DB0000000號），聲明異議，本院裁定
如下：
    主  文
原處分撤銷。
甲○○不罰。
    理  由
一、原處分機關係以異議人即受處分人駕駛409 ─XR號營小客車
    於96年10月23日12時13分許，於中壢市火車站前，經警舉發
    「以危險方式在道路上駕駛汽車」，依違反道路交通管理處
    罰條例第43條第1 項第1 款，處罰鍰新台幣18000 元，並依
    第63條規定記違規點數3 點，施以道安講習，吊扣汽車牌照
    3個月。
二、異議人聲明異議略以：伊並無於中壢市火車站前過彎飆車之
    危險駕駛行為，當日因伊之車子係新車，大家想看伊車，故
    稍作停留，嗣警察前來取締計程車違規停車，伊因緊張且車
    子是新車操作不當，故發出輪胎磨擦的聲音，並不是故意向
    警察抗議等語。
三、經查，受處分人於前述時、地，駕駛409 ─XR號營小客車，
    於中壢市火車站前，經警舉發「以危險方式在道路上駕駛汽
    車」等情，此固有舉發違反道路交通管理事件通知單影本在
    卷可查。惟就如何認定受處分人係「以危險方式在道路上駕
    駛汽車」一節？經開舉發單之警員莊毅於97年4 月18日於
    本院具結證稱：「應該有可能因為緊張操作不當才會發生這
    個情形。異議人平常還算配合、守規矩，只要我到，他就會
    把車子開走的人，希望法官原諒他。」等語，而在場目擊之
    證人乙○○亦於同日具結證稱：「當天異議人在沒有停車格
    的狀況下去繞火車站的圓環並稍微停留，然後警察過來取締
    時，異議人就把車開走，我只聽到他轉彎的時候發出一聲輪
    胎磨擦地面的聲音，有時候如果可能是轉彎的時候操作不當
    就會發出那種聲音，可能因為緊張排檔沒有排好就會有那種
    聲音，應該不是要向警察抗議而故意發出那種聲音。」等語
    （詳本院97年4 月18日訊問筆錄）。
  (二)經查，受處分人一再主張：伊並無於中壢市火車站前過彎飆
    車之危險駕駛行為，當日因伊之車子係新車，大家想看伊車
    ，故稍作停留，嗣警察前來取締計程車違規停車，伊因緊張
    且車子是新車操作不當，故發出輪胎磨擦的聲音，並不是故
    意向警察抗議等語，核與警員莊毅與證人乙○○於本院證
    述大致相符，足證受處分人所言，並非虛妄。
四、綜上所述，舉發單位所提出之證據，因尚無法證明異議人確
    有「以危險方式在道路上駕駛汽車」之違規行為，是原處分
    機關遽對受處分人為前開裁決，即難認為允當，受處分人之
    異議為有理由，應由本院將原處分撤銷，改諭知受處分人不
    罰，以資適法。
五、據上論結，應依道路交通案件處理辦法第20條前段，裁定如
    主文。
中    華    民    國    97    年     4    月    30    日
                  交通法庭法  官   宣玉華
上正本證明與原本無異。
如不服本裁定，應於裁定送達後5日內向本院提出抗告狀。
                          書記官   楊郁馨
中    華    民    國    97    年    4     月    30    日


司法院資訊處製作；財團法人民間司法改革基金會備份。
